臺灣高雄地方法院刑事判決　　　　　　　　　　　　九十一年度易字第一六五號
　　公　訴　人　臺灣高雄地方法院檢察署檢察官
　　被　　　告　甲○○
　　　　　　　　乙○○
右列被告等因傷害案件，經檢察官提起公訴（九十一年度偵字第六七０一號），本院
判決如左：
    主  文
甲○○、乙○○共同傷害人之身體，各處罰金捌仟元，如易服勞役，均以佰元折算
壹日。
    事  實
一、緣乙○○、甲○○之母宋玉美與丙○○原為同居關係，詎雙方分手之後，丙○○
    仍常前去宋玉美位於高雄市○鎮區○○街四巷二九號四樓住處騷擾，且曾毆打宋
    玉美，致其子乙○○、甲○○兄弟對丙○○早已心生不滿。嗣民國九十一年一月
    一日上午十時三十分許，丙○○又前往上開處所，適乙○○夫婦欲外出購物，開
    門看見丙○○站在上址門前，乙○○乃質問丙○○來意，丙○○答稱「沒有」，
    並急忙下樓，乙○○尾隨其後，其妻見狀乃進入屋內通知甲○○，惟丙○○與乙○○已在高雄市○鎮區○○街四巷口發生衝突，待甲○○趕至，甲○○、乙○○
    竟共同基於傷害人之身體故意，由甲○○自後架住丙○○，乙○○持自路邊撿拾
    之磚塊一個，毆打丙○○之頭部及臉部，致丙○○受有右眼眶瘀血、兩眼結膜出
    血、右頰瘀腫、鼻頭挫傷、左耳紅腫及頭頂紅腫等傷害。嗣乙○○見丙○○受傷
    嚴重，遂通知救護車將丙○○送醫治療。
二、案經丙○○訴請高雄市政府警察局前鎮分局報告臺灣高雄地方法院檢察署檢察官
    偵查起訴。
    理  由
一、訊據被告乙○○固坦承有於右揭時地持自路邊撿拾之磚塊毆打告訴人丙○○之事
    實，惟辯稱：甲○○只是將丙○○拉開，並未參與共同毆打丙○○云云；被告甲○○則矢口否認有右揭犯行，辯稱：伊只是要勸架，並未共同毆打丙○○云云。
    經查：右揭被告甲○○、乙○○如何共同毆打丙○○之事實，業經告訴人丙○○
    先後於警訊、偵查及本院審理中指述明確，並經被告甲○○於警訊時供述無訛，
    且有丙○○之診斷證明書附於卷內可證，參以被告甲○○與告訴人丙○○身材、
    體型相當，被告乙○○相較之下則較為瘦弱，倘僅被告乙○○一人毆打告訴人丙○○，被告甲○○未架住告訴人，單憑乙○○之力，告訴人豈有受前開多處嚴重
    傷勢之理。是被告乙○○供稱被告甲○○並未參與毆打丙○○，及被告甲○○所
    辯，顯為迴護被告甲○○及甲○○畏罪卸責之詞，均不足採信。本件事證明確，
    被告二人犯行，應堪認定。
二、核被告二人所為，均係犯刑法第二百七十七條第一項之傷害罪。被告二人間具有
    犯意聯絡及行為分擔，為共同正犯。爰審酌被告乙○○、甲○○均無前科紀錄，
    有臺灣高雄地方法院檢察署檢察官刑案資料查註紀錄表、臺灣高等法院被告全國
    前案紀錄表各二紙附卷可稽、品行尚非惡劣，犯罪之動機乃為被告二人之母宋玉
    美前曾遭告訴人毆打、且告訴人仍不斷騷擾宋玉美、犯罪之手段、犯罪時所受之
    刺激、被告二人年輕識淺、被害人所受傷害程度及犯罪後態度等一切情狀，各量
    處如主文所示之刑，並均諭知易服勞役之折算標準。又告訴人之傷勢非輕，惟被
    告二人當庭表示拒不與告訴人和解，觀諸其等犯後態度並非良好，是本院認被告
    二人不宜宣告緩刑，附此敘明。至被告二人犯罪所用之磚塊一個，並未扣案，應
    已滅失，爰不另宣告沒收。
據上論斷，應依刑事訴訟法第二百九十九條第一項前段，刑法第二十八條、第二百七
十七條第一項、第四十二條第二項，罰金罰鍰提高標準條例第一條前段、第二條，判
決如主文。
中      華      民      國      九十一      年    六    月    二十六    日
                                  臺灣高雄地方法院刑事第一庭
                                      法  官    郭佳瑛
右正本證明與原本無異。
如不服本判決，應於判決送達後十日內，向本院提出上訴狀。
                                      書記官    王美玲
中    華    民    國      九十一      年      六      月      二十七    日
附錄：本判決論罪科刑法條全文
刑法第二百七十七條第一項：
傷害人之身體或健康者，處三年以下有期徒刑、拘役或一仟元以下
